【裁判字號】    89,易,1007
【裁判日期】    901214
【裁判案由】    贓物等
【裁判全文】
臺灣士林地方法院刑事判決                        八十九年度易字第一七號
    公  訴  人  臺灣士林地方法院檢察署檢察官
    被      告  丙○○
右列被告因贓物等案件，經檢察官提起公訴（八十九年度偵字第四八一０號），本院
判決如左：
    主  文
丙○○收受贓物，累犯，處有期徒刑陸月。又對於公務員依法執行職務時，施強暴，
累犯，處有期徒刑壹年，應執行有期徒刑壹年肆月。
    事  實
一、丙○○前有違反槍砲彈藥刀械管制條例案件、偽造文書、違反藥事法案件等前科
    ，前於民國八十八年二月十九日因違反公平交易法案件，經台灣士林地方法院判
    處有期徒刑三月確定，於八十八年八月十六日執行完畢。
    (一)丙○○於八十九年五月二十六日晚間約八時許，在台北縣淡水鎮○○路一家「
      ７—ＥＬＥＶＥＮ」便利商店前，明知綽號「蔬菜」之成年男子持有之車牌號
      碼ＣＺ─八六五三號、懸掛Ｚ二─三二七三號車牌、三陽綠色自小客車，為他
      人遭竊之贓物，仍基於收受贓物之故意，向「蔬菜」借得該車，供己代步使用
      。
    (二)丙○○於同年五月二十七日晚間約九時許，駕駛前開贓車，搭載不知情之齊海
      萍行經台北縣淡水鎮○○路時，為駕駛Ｐ六—四一五七號巡邏車之台北縣警察
      局淡水分局警備隊警員塗弘伸、戊○○、黃愛國、乙○○查得其所駕駛小客車
      係贓車後，經警方鳴笛示警，丙○○聞訊後，乃加速逃逸，先駕車送齊女返回
      台北縣淡水鎮○○路三三一號綠之緣大廈之住處，續駕車欲外出藏匿而駛離該
      大廈停車場時，為守候在附近之警員塗弘伸等人發現，丙○○旋迴車往淡海新
      市鎮之方向逃逸，警員塗弘伸等人遂通知警網協助追捕並駕駛巡邏車沿沙崙路
      攔截，於同日夜間九時四十分許，在台北縣淡水鎮○○路一六八號前攔獲丙○○，詎丙○○仍圖逃逸而以駕車衝撞Ｐ六—四一五七號巡邏車之方式，施強暴
      於依法執行警察職務之塗弘伸、戊○○、黃愛國、乙○○四人，導致該巡邏車
      右前車頭毀損（毀損部分未據告訴），丙○○見無法駕車離去，遂棄車逃逸，
      警員乙○○見狀即下車追捕，丙○○為圖脫逃而接續前開妨害公務犯意，與警
      員乙○○拉扯，嗣其他警員趕上，始將丙○○制伏逮捕，並扣得前開自小客車
      一部。
二、案經臺北縣警察局淡水分局報請臺灣士林地方法院檢察署檢察官偵查起訴。
    理  由
一、(一)收受贓物部分：
      訊據被告丙○○坦承右揭收受贓物之事實不諱，並自承「『蔬菜』表示車子三
      萬元要賣，那部車子車齡只有二年，正常情形不可能只賣三萬元，所以我知道
      是贓車」之情，核與證人林豐富於偵查中所供情節相符，而上揭汽車以及車牌
      乃被害人丁○○、甲○○○所有於八十九年五月十七日遭竊乙節，復據丁○○
      、甲○○○於警訊供明，並有贓物認領保管單二紙附卷可稽，事證明確，被告
      收受贓物犯行，應堪認定。
    (二)妨害公務部分：
      被告矢口否認有何妨害公務犯行，辯稱：伊當時駕車行經台北縣淡水鎮○○路
      時，並不知道員警有鳴笛示警，伊並沒有要逃跑的意思，是因為剎車不及才撞
      到警車的，且當時警察持有槍枝伊不可能施暴等語。經查：本件被告如何經警
      查詢得知駕駛贓車，經警鳴笛示警非但拒停尚且加速逃逸，嗣遭員警攔獲後乃
      駕駛汽車衝撞警車，且因拒捕而與員警發生扭打等情，業據證人即執行勤務之
      員警塗弘伸、黃愛國於偵查中、證人乙○○、戊○○於偵查及本院審理中證稱
      詳實，復有車輛毀損之照片三幀及警車修復估價單一紙附卷可稽。又參諸上揭
      證人所證：員警自淡水鎮○○路至新民路整路緊追在被告後面，一路鳴笛約十
      幾分鐘，被告甚且以時速八十公里至一百公里之速度加速駕駛等情，被告焉有
      不知遭警追緝之理？況且，被告以及本案證人齊海萍於警中訊中已供承「因汽
      車為贓車所以遭警追捕」之事實（見偵查卷第三三頁反面、第四一頁正面）。
      再查，前揭證人證稱：被告自車庫出來後，立刻迴車往反方向開，待見到警車
      與警車正面相迎後，員警尚持指揮棒及廣播器廣播欲攔停被告，被告不僅未停
      車反而逕自正面衝撞警車等情，參諸被告當時明知因為駕駛贓車而遭員警追捕
      之事實，若其無妨害公務之犯意，大可停車受檢何須朝警車正面駕駛，足認被
      告駕車與警車相撞，顯係出於妨害公務之故意而對員警施強暴，所辯過失云云
      ，委無足採，綜上，被告妨害公務犯行，亦堪認定，應依法論科。
二、核被告所為，係犯刑法第三百四十九條第一項之收受贓物罪及刑法第一百三十五
    條第一項之妨害公務罪。被告所犯上開二罪，犯意各別，行為互殊，所犯構成要
    件不同，應分論併罰。又查被告有事實欄所載之犯罪科刑及執行情形，此為被告
    所供承，復有臺灣高等法院檢察署刑案紀錄簡覆表、臺灣士林地方法院檢察署前
    科資料個案查詢表各一份存卷可按，其受有期徒刑之執行完畢後五年以內再犯本
    件有期徒刑以上之罪，係屬累犯，應依法加重其刑。爰審酌被告所犯二罪之動機
    、目的、收受贓物之價值以及為免員警查獲而駕車衝撞警車手段惡劣、視公權力
    為無物、對執行勤務之員警之生命、身體安全造成重大危害，及犯罪後猶視詞狡
    辯妨害公務犯行之態度等一切情狀，分別量處如主文所示之刑，並定應執行之刑
    。
據上論斷，應依刑事訴訟法第二百九十九條第一項前段，刑法第三百四十九條第一項
、第一百三十五條第一項、第四十七條、第五十一條第五款，判決如主文。
本案經檢察官林聰良到庭執行職務。
中      華      民      國      九十      年      十二    月    十四    日
                                  臺灣士林地方法院刑事第二庭
                                          法  官  王梅英
右正本證明與原本無異。
如不服本判決，應於判決送達後十日內，向本院提出上訴狀。
                                          書記官
中      華      民      國      九十      年      十二    月    十四    日
附錄法條：
刑法第一百三十五條第一項：
刑法第三百四十九條第一項：


司法院資訊處製作；財團法人民間司法改革基金會備份。
